臺灣彰化地方法院民事裁定
111年度小上字第15號
上  訴  人  施正國  
被上訴人    富邦產物保險股份有限公司

法定代理人  羅建明  


上列當事人間損害賠償事件，上訴人對於本院彰化簡易庭中華民
國111年5月11日111年度彰小字第98號第一審小額民事判決提起
上訴，本院裁定如下：
    主  文
上訴駁回。
第二審訴訟費用由上訴人負擔。
    理  由
一、按對於小額程序之第一審裁判上訴，非以其違背法令為理由
    ，不得為之；且提起上訴，上訴狀內應記載上訴理由，表明
    原判決所違背之法令及其具體內容，暨依訴訟資料可認為原
    判決有違背法令之具體事實，民事訴訟法第436條之24第2項
    及第436條之25條分別定有明文。又依同法第436條之32第2
    項準用第468條及第469條第1款至第5款規定，判決不適用法
    規或適用不當者，為違背法令，其中判決有同法第469條第1
    款至第5款所列各款情形之一者，為當然違背法令。是當事
    人於小額訴訟程序提起上訴，如依同法第468條規定，以第
    一審判決有不適用法規或適用法規不當為理由時，其上訴狀
    或理由書應表明該判決所違背之法令條項，或有關解釋字號
    ，或成文法以外之習慣或法理、法則等及其具體內容；如以
    同法第469條第1款至第5款所列各款情形為上訴理由時，其
    上訴狀或理由書應表明該判決合於各該條款之具體事實。上
    訴狀或理由書如未依上述方法表明者，或其所表明者與上開
    法條規定不合，即難認為已合法表明上訴理由，其上訴自非
    合法。
二、上訴意旨略以：1.被上訴人之法定代理人於原審2次未到庭
    ；2.被上訴人因車體維修提起賠償費用等語。並聲明：1.原
    判決關於命上訴人給付部分廢棄。2.上開廢棄部分，被上訴
    人原審之訴駁回。
三、經查，上訴人所執上訴理由，並未表明原判決所違背之法令
    及其具體內容，或具體指摘原判決有何不適用法規或適用不
    當之情形，亦未指明所違背之法規、法則或司法解釋，且就
    整體訴訟資料亦無從認定原判決有何違背法令之具體事實，
    難認上訴人已於上訴狀內依法表明原判決如何具體違背法令
    ，揆諸首揭規定及說明，應認上訴人提起本件上訴，未具備
    上訴之合法程式，本院即毋庸命其補正，爰逕以裁定駁回其
    上訴。
四、據上論結，本件上訴不合法，依民事訴訟法第436條之32第1
     項、第2項、第444條第1項前段、第436條之19、第95條、
    第78條，裁定如主文。
中　　華　　民　　國　　111 　年　　8 　　月　　9 　　日
           
             民事第二庭    　審判長法　官　陳毓秀
                            
                                   法  官　陳弘仁
                            
                                   法  官　王姿婷
以上正本證明與原本無異。
不得抗告。
中　　華　　民　　國　　111 　年　　8 　　月　　9 　　日
                                   書記官  謝志鑫